臺灣臺北地方法院刑事判決　　　　　　　 96年度易字第519號
公　訴　人　臺灣臺北地方法院檢察署檢察官
被　　　告　乙○○
　　　　　　甲○○
共　　　同
選任辯護人　張玉希律師
上列被告等因違反商標法案件，檢察官提起公訴（九十六年度偵
字第四二四號、第一一四二號），被告二人於本院準備程序中就
被訴事實為有罪陳述，本院合議庭裁定由受命法官獨任進行簡式
審判程序後，公訴人徵詢告訴代理人之意見後，依辯護人之請求
，聲請於審判外進行協商程序及改依協商程序而為判決，茲判決
如下：
    主      文
乙○○共同明知為未得商標權人同意，於同一商品使用相同之註
冊商標之商品而販賣，處拘役伍拾日，如易科罰金，以新臺幣壹
仟元折算壹日，緩刑貳年。扣案如附表一、二、三所示之仿冒商
標商品共壹仟壹佰玖拾件均沒收。
甲○○共同明知為未得商標權人同意，於同一商品使用相同之註
冊商標之商品而販賣，處拘役參拾日，如易科罰金，以新臺幣壹
仟元折算壹日，緩刑貳年。扣案如附表一、二、三所示之仿冒商
標商品共壹仟壹佰玖拾件均沒收。
    事實及理由
一、乙○○與甲○○係男女朋友，乙○○係址設臺北市○○區○
    ○街五七號一樓之「好賣家服裝有限公司」負責人，甲○○
    則係址設臺北市○○區○○街七十號一樓「聯合雜貨舖」（
    店招為「OH!MY GOD服飾店」）之負責人，渠等明知「HOLLI
    STER」、「ABERCROMBIE&FITCH」等商標圖樣，分別係美商
    J.M.H.商標公司及美商A&F商標公司向我國經濟部智慧財產
    局申請註冊登記獲准取得商標專用權，現仍於專用期間內，
    非經上開公司授權或同意，不得於同一商品使用相同或類似
    之商標圖樣；竟仍共同基於意圖營利之犯意，於民國九十五
    年二月間某日，在臺北市松山區五分埔之某服飾店，向真實
    姓名、年籍均不詳之張姓成年人販入未經授權而擅自使用上
    開商標之如附表所示仿冒物品，隨即在「好賣家服裝有限公
    司」、「OH!MYGOD服飾店」內，以每件新臺幣 (下同)一百
    五十元至八百九十元不等之價格，販售予不特定人多次，嗣
    經警於九十五年十二月十九日持本院核發之搜索票前往上開
    二處所執行搜索查獲，扣得如附表一、二所示仿冒上開商標
    之商品共四百二十五件，並在臺北市○○區○○街五七號地
    下室倉庫扣得如附表三所示仿冒上開商標之商品七百六十五
    件。
二、證據：
    (一)被告二人於本院審理中之自白。
    (二)經濟部智慧財產局商標檢索資料三份
    (三)好賣家服裝有限公司之公司登記查詢資料。
    (四)聯合雜貨舖登記查詢資料。
    (五)好賣家服裝有限公司發票一紙。
    (六)臺北市政府警察局中正第一分局扣押筆錄、扣押目品目錄
      表、現場相片。
    (七)取締鑑定報告書。
三、本案之犯罪事實，業據被告乙○○、甲○○於本院準備程序
    中為有罪之陳述，本院合議庭裁定由受命法官獨任進行簡式
    審判程序，公訴人徵詢告訴代理人之意見後，依辯護人之請
    求，聲請於審判外進行協商程序，檢察官與被告達成協商之
    合意，並由檢察官聲請本院改依協商程序而為判決。其等合
    意內容為：被告乙○○願受拘役五十日，緩刑二年，被告甲
    ○○願受拘役三十日，緩刑二年。經查被告二人於犯罪後已
    坦承犯行，且均已與美商J.M.H.商標公司及美商A&F商標公
    司達成和解，賠償七十萬元，有和解書一份存卷可參，告訴
    代理人丙○○亦當庭表示請求給被告二人最輕之處罰，並給
    予緩刑。又被告二人前均未曾受有期徒刑以上刑之宣告，有
    臺灣高等法院被告前案紀錄表二份在卷可稽，其於犯罪後深
    表悔意，積極與告訴人尋求和解，而被害公司之告訴代理人
    到庭表示同意給予被告上開刑度等情，有刑事陳報狀及本院
    九十六年三月二十九日訊問筆錄各一份附卷可查，是被告二
    人經此偵、審程序及科刑宣告之教訓後，當已知所警惕而無
    再犯之虞，本院認為給予被告乙○○拘役五十日、被告甲○
    ○拘役三十日，均得易科罰金，並均緩刑二年之諭知，並無
    不當。故上開協商合意並無刑事訴訟法第四百五十五條之四
    第一項所列之各款情形，本院爰不經言詞辯論，於協商合意
    範圍內為協商判決。另檢察官起訴書雖認被告二人係基於概
    括犯意為之，應適用刑法修正前第五十六條連續犯之規定，
    惟蒞庭檢察官於本院審理中已當庭修正被告二人多次販賣仿
    冒商標商品之行為，係集合犯，僅論以單純一罪，附此敘明
    。
四、應適用之法條：刑事訴訟法第四百五十五條之二第一項、第
    四百五十五條之四第二項、第四百五十五條之八，商標法第
    八十二條、第八十三條，刑法第十一條、第二十八條、第四
    十一條第一項前段、第七十四條第一項第一款。
五、協商判決除有刑事訴訟法第四百五十五條之四第一項第一款
    於本訊問程序終結前，被告撤銷協商合意或檢察官撤回協商
    聲請者；第二款被告協商之意思非出於自由意志者；第四款
    被告所犯之罪非第四百五十五條之二第一項所定得以聲請協
    商判決者；第六款被告有其他較重之裁判上一罪之犯罪事實
    者；第七款法院認應諭知免刑或免訴、不受理者情形之一；
    及違反同條第二項法院應於協商合意範圍內為判決，法院為
    協商判決所科之刑，以宣告緩刑、二年以下有期徒刑、拘役
    或罰金為限等規定者外，不得上訴。
六、如有前項得上訴之情形者，得自收受判決送達之日起十日內
    ，向本院提出上訴書狀，上訴於第二審法院。
中　　華　　民　　國　　96　　年　　4 　　月　　12　　日
                  刑事第一庭    法　官　林春鈴
上正本證明與原本無異。
如不服本判決，應於判決送達後10日內向本院提出上訴狀。
                                書記官  羅欣宜
中　　華　　民　　國　　96　　年　　4 　　月　　12　　日
附錄論罪科刑實體法條文：
商標法第82條
明知為前條商品而販賣、意圖販賣而陳列、輸出或輸入者，處一
年以下有期徒刑、拘役或科或併科新臺幣5萬元以下罰金。
